【裁判字號】    97,審訴,4442
【裁判日期】    971231
【裁判案由】    毒品危害防制條例
【裁判全文】
臺灣高雄地方法院刑事判決            97年度審訴字第4442號
公  訴  人  臺灣高雄地方法院檢察署檢察官
被      告  甲○○
                    現另案於台灣高雄第二監獄執行中
指定辯護人  本院公設辯護人  陳信凱
上列被告因毒品危害防制條例案件，經檢察官提起公訴（97年度
毒偵字第7896號、97年度毒偵字第7115號），本院改依簡式審判
程序後，依協商程序判決如下：
    主  文
甲○○施用第一級毒品，累犯，處有期徒刑玖月。又施用第二級
毒品，累犯，處有期徒刑伍月。又施用第一級毒品，累犯，處有
期徒刑柒月。又施用第二級毒品，累犯，處有期徒刑肆月。應執
行有期徒刑壹年拾月。
    事實及理由
一、甲○○前因施用毒品案件，經本院87年度毒聲字第4684號裁
    定送觀察勒戒後，認有繼續施用毒品之傾向，再經本院以88
    年度毒聲字第1084號裁定令入戒治處所施以強制戒治，嗣經
    停止戒治、撤銷停止戒治程序，於89年6 月23日執行完畢釋
    放。又於強制戒治執行完畢釋放後5 年內，因施用毒品案件
    ，經本院以90年度訴字第863 號、91年度訴字第3104號等判
    決判處應執行有期徒刑10月、10月確定，於93年10月8 日縮
    短刑期假釋出監。又假釋期間，因施用毒品案件，經本院以
    94年度訴字第424 號、94年度簡字第7032號判決判處有期徒
    刑11月、6 月確定，再經裁定應執行有期徒刑1 年3 月確定
    ，嗣撤銷假釋執行殘刑，接續執行後，於96年4 月4 日縮短
    刑期執行完畢出監。詎不知警惕，復基於施用第一級毒品海
    洛因與第二級毒品甲基安非他命之犯意，(一)於97年7 月10日
    中午12時許，在高雄市旗津區北汕巷72-12 號住處，以針筒
    注射之方式，施用第一級毒品海洛因1 次。另於同日，在相
    同地點，以將甲基安非他命置於玻璃球內，再以火燒烤方式
    ，施用第二級毒品甲基安非他命1 次。嗣於97年7 月11日17
    時許，在高雄市○○區○○路269 號前，為警查獲，於警方
    未發覺其施用海洛因前，主動坦承施用犯行，而願接受裁判
    ，且經採尿送驗，結果呈可待因、嗎啡及甲基安非他命陽性
    反應。(二)又於97年7 月18日下午13時許，在上開住處內，以
    針筒注射方式，施用第一級毒品海洛因1 次。另於同日，在
    相同地點，以將甲基安非他命置於玻璃球內，再以火燒烤之
    方式，施用第二級毒品甲基安非他命1 次。嗣於警方未發覺
    其犯罪之前，主動前往高雄市旗津區○○○路66號之中洲派
    出所坦承施用海洛因犯行，而願接受裁判，且經採尿送驗，
    結果呈可待因、嗎啡及甲基安非他命陽性反應。
二、證據：被告於警詢中之陳述及本院審理時之自白、高雄縣政
    府警察局刑事警察大隊毒品案件犯罪嫌疑人姓名對照表、台
    灣檢驗科技股份有限公司濫用藥物尿液檢驗報告、高雄市警
    察局鼓山分局毒品案件犯罪嫌疑人姓名對照表、高雄市立凱
    旋醫院濫用藥物尿液檢驗報告各1 紙。
三、本件被告業已認罪，經檢察官、被告及其辯護人於審判外達
    成協商之合意，其合意內容為：被告甲○○施用第一級毒品
    ，2 罪，願受有期徒刑9 月、7 月；施用第二級毒品，2 罪
    ，願受有期徒刑5 月、4 月，應執行有期徒刑1 年10月之宣
    告。核被告所為，係犯毒品危害防制條例第10條第1 項、第
    2 項之施用第一級、第二級毒品罪。被告持有第一級、第二
    級毒品之低度行為，應為施用第一級、第二級毒品之高度行
    為所吸收，均不另論罪。被告有如前述之前科紀錄等情，有
    臺灣高等法院被告前案紀錄表可參，其受有期徒刑執行完畢
    後，5 年內故意再犯本件有期徒刑以上之4 罪，均為累犯，
    應依刑法第47條第1項 之規定，均加重其刑。又被告就犯罪
    事實(一)、(二)於警方未發覺其施用海洛因之前，主動坦承施用
    犯行，而願接受裁判等情，有警詢筆錄可參，堪認符合自首
    之要件，就施用海洛因部分，依刑法第62條前段之規定，均
    減輕其刑，並均先加而減。被告所犯上開4 罪間，犯意各別
    ，行為互殊，應予分論併罰。準此，因上開協商合意並無刑
    事訴訟法第455 條之4 第1 項所列情形之一，檢察官聲請改
    依協商程序而為判決，且不論本件有無加重減輕事由，當事
    人均同意如主文之刑度，是本院爰不經言詞辯論，於協商合
    意範圍內為協商判決，並定其應執行之刑。
四、應適用之法條：刑事訴訟法第455 條之4 第2 項、第455 條
    之8 、第454 條第1 項，毒品危害防制條例第10條第1 項、
    第2 項，刑法第11條前段、第47條第1 項、第51條第5 款、
    第62條前段。
五、本判決除有刑事訴訟法第455 條之4 第1 項第1 款、第2 款
    、第4 款、第6 款、第7 款所定情形之一，或違反同條第2
    項規定者外，不得上訴。
六、如有前項得上訴之情形者，得自判決送達之日起10日內，向
    本院提出上訴書狀，上訴於第二審法院。
本案經檢察官羅水郎到庭執行職務。
中    華    民    國    97    年    12    月    31    日
                  刑事第七庭    法  官  方百正
以上正本證明與原本無異。
中    華    民    國    97    年    12    月    31    日
                                書記官  黃園芳
附錄本判決論罪科刑所依據之法條
毒品危害防制條例第10條
施用第一級毒品者，處 6 月以上 5 年以下有期徒刑。
施用第二級毒品者，處 3 年以下有期徒刑。


司法院資訊處製作；財團法人民間司法改革基金會備份。
